臺灣臺中地方法院刑事判決
110年度侵訴字第36號
公  訴  人  臺灣臺中地方檢察署檢察官
被      告  謝榮文



訴訟參與人
即告訴人    代號AB000-H190196（真實姓名、年籍及住所均詳
            卷）   
代  理  人  陳韻如律師
上列被告因妨害性自主案件，經檢察官提起公訴（109年度偵字
第31907號），本院判決如下：
    主    文
乙○○犯對受照護之人利用機會猥褻罪，處有期徒刑壹年陸月。
扣案之SAMSUNG廠牌（型號SM-J710GN）智慧型手機壹支，沒收。
    事    實
一、乙○○經營位於臺中市○○區○○路0段000號阿文師推拿整體中心
    ，從事傳統整復、推拿氣功等民俗療法治療師工作，而從事
    相類於醫療之業務。而代號AB000-H190196（真實姓名、年
    籍均詳卷，下稱甲女）曾多次前往上址接受推拿、整脊服務
    ，屬於因上述相類於醫療業務關係，而受乙○○治療照護之人
    。甲女於民國109年9月12日下午3時30分許，由其母AB000-H
    190196A（真實姓名、年籍均詳卷，下稱乙女）陪同，再次
    前往上址接受腰部推拿。詎乙○○明知甲女係因相類於醫療關
    係而受其照護之人，竟基於利用機會而為猥褻行為、無故以
    電磁紀錄竊錄他人身體隱私部位之犯意，趁為甲女推拿時有
    布簾遮蔽，僅有其與甲女獨處之機會，先以需在甲女腰部塗
    抹推拿藥膏為由，要求甲女將身上之連身褲、內褲褪至大腿
    處，待甲女將連身褲、內褲褪至大腿處，上半身僅餘內衣，
    並臉朝下，平趴在整復床上後，乙○○再要求甲女雙手趴著、
    兩膝跪在整復床上，臀部朝床尾，改呈跪趴之姿勢，並要求
    甲女一併將內褲褪至腳踝處，經甲女質疑為何需為上開舉措
    ，乙○○乃諉稱係因推拿之需求，並以其推拿專業取信於甲女
    ，甲女遂依乙○○之指示，將內褲褪至腳踝處後跪趴在整復床
    上，並裸露出其生殖器、肛門，乙○○復以需調整甲女姿勢為
    由，令甲女抬高其臀部及將雙腿張開，待甲女依其指示為之
    後，乙○○旋即使用其所有之SAMSUNG廠牌（型號SM-J710GN）
    智慧型手機之照相功能，未經甲女同意，以電磁紀錄竊錄甲
    女之生殖器、肛門等身體隱私部位，而以上開方式利用其與
    甲女間相類醫病之信賴關係，對甲女為猥褻行為得逞。嗣甲
    女因乙○○遲未進行推拿，亦未塗抹推拿藥膏而發覺有異，回
    頭查看，發覺乙○○站在整復床後方持上開智慧型手機對其拍
    攝，隨即要求乙○○交付智慧型手機，乙○○卻拒不交付，並立
    刻刪除竊錄之電磁紀錄，經甲女報警處理後，始悉上情。
二、案經甲女訴由臺中市政府警察局豐原分局報告臺灣臺中地方
    檢察署檢察官偵查起訴。
　　理    由
壹、程序部分
一、按性侵害犯罪防治法第12條規定，因職務或業務知悉或持有
    性侵害被害人姓名、出生年月日、住居所及其他足資識別其
    身分之資料者，除法律另有規定外，應予保密。警察人員必
    要時應採取保護被害人之安全措施。行政機關、司法機關及
    軍法機關所製作必須公示之文書，不得揭露被害人之姓名、
    出生年月日、住居所及其他足資識別被害人身分之資訊。又
    裁判及其他必須公示之文書，不得揭露足以識別被害人身分
    之資訊。如確有記載之必要，得僅記載其姓氏、性別或以使
    用代號之方式行之，法院辦理性侵害犯罪案件應行注意事項
    第3點亦有明定。查本案告訴人甲女為性侵害犯罪之被害人
    ，乙女則為告訴人之母親，依前揭規定，為免揭露或推論出
    告訴人之身分，本案判決書關於告訴人、告訴人之母乙女僅
    記載其代號，合先敘明。
二、本判決所引用被告以外之人於審判外之陳述，檢察官、被告
    乙○○均同意有證據能力（見本院卷第64頁、第236頁），本
    院審酌該等證據資料作成之情況，核無違法取證或其他瑕疵
    ，且與待證事實有關連性，認為適當得為證據，依刑事訴訟
    法第159條之5第1項規定，自得為證據。又本判決所引用之
    非供述證據，查無違反法定程序取得之情形，依刑事訴訟法
    第158條之4規定之反面解釋，均具有證據能力。
貳、實體部分
一、訊據被告矢口否認有何對受照護之人利用機會猥褻及以電磁
    紀錄竊錄他人身體隱私部位之犯行，辯稱：起訴書內容不實
    在，為甲女捏造，甲女稱內褲脫到腳底，是甲女自己脫，我
    還要求甲女不要脫，甲女一進門稱腰痛與手痛，我說甲女因
    為穿連身，必須掀開看有無開刀以判定得否推拿，我請甲女
    回家換衣服，但甲女不肯，說她可以全部脫完，因甲女僅剩
    內衣，我還給她大毛巾，我擔心看到甲女胸部，我僅輕輕壓
    甲女身後，我持起手機是要看我的LINE訊息，但甲女誤以為
    我在偷拍，我還拿手機給她們檢查，但甲女母親不願意看，
    甲女就開始哭泣，我手機裡面的照片都是因為患者有症狀，
    患者同意我拍照跟他解釋要如何推拿，我解釋完之後就有刪
    除，這些病患都是自願讓我拍攝私密部位等語。經查：
  ㈠被告經營位於上揭地址之阿文師推拿整體中心，從事傳統整
    復、推拿氣功等民俗療法治療師工作，而告訴人曾多次前往
    上址接受推拿、整體服務，告訴人於109年9月12日下午3時3
    0分許，由告訴人之母即證人乙女陪同，再次前往上址接受
    腰部推拿。告訴人當日身著連身褲，在推拿時上半身僅餘內
    衣，被告以推拿需求為由，要求告訴人跪趴於整復床上，被
    告再要求告訴人將腿張開、抬高臀部，呈跪趴姿勢，被告在
    推拿過程中有拿出其所有之SAMSUNG廠牌智慧型手機等事實
    ，業經證人即告訴人、證人乙女證述明確，並有推拿中心現
    場照片8張（見偵卷第93頁至第103頁）、告訴人案發衣著及
    現場照片4張（見偵查不公開卷第11頁至第13頁）、當庭扣
    押被告手機之照片3張（見本院卷第251頁至第252頁）在卷
    可稽，且為被告所不爭執（見本院卷第65頁、第242頁），
    是此部分事實，堪以認定。
  ㈡被告雖以前詞置辯，惟上開犯罪事實，業據告訴人於警詢、
    偵訊、本院審理中前後證述一致如下：
　1.告訴人於警詢中證稱：109年9月12日下午3時30分許，我在
    阿文師推拿整體中心接受被告的推拿整體時，有拉簾阻隔整
    復空間與店內其他空間，拉簾內只有我和被告在裡面，被告
    說因為要塗抹推拿藥膏，所以要我把連身裙脫掉，內褲也褪
    到腳踝留內衣就好，並拿1條毛巾給我蓋，並要求我跪於整
    復床上呈狗爬式並要我將腿張開些並將屁股翹高，我覺得很
    奇怪就問他為什麼要這樣做，他說這是他的專業，還想要拿
    書出來給我看，我就照著做了，但他卻沒有立刻進行整復也
    沒有塗抹推拿藥膏，我回頭卻看到他在操作手機，好像在拍
    照的樣子，我立即制止他的行為並要求他把手機拿出來讓我
    刪除照片，但他仍然拿著手機操作像是在刪照片一樣，過了
    幾分鐘之後才將手機拿給我看，當天是我母親帶我過去的，
    但因為當時他還有帶著狗所以他在店外，他有聽到我尖叫等
    語在卷（見偵字卷第32頁至第33頁）。
　2.告訴人於偵查中證稱：平常推拿區不會拉塑膠遮簾，僅有案
    發當日那次拉起來，我有問被告，被告說因為這次整復位置
    會需要脫衣服，怕其他客人看到，所以拉起遮簾來，當日是
    要推拿腰部，我穿著連身，被告說我這樣穿連身，可能要脫
    整件，說要擦藥膏，才不會推拿時受傷，之前去的療程中也
    有推腰部，但是並無要求脫衣服，之前也沒有擦藥膏，是隔
    著衣服推拿。被告要求我脫下連身褲、內褲，沒有要求我脫
    內衣，我有提出質疑，被告就說他是專業的，並且一直說我
    不相他，他也說要拿書給我看，我因為他說他是專業的也就
    相信他。一開始脫到大腿時，我姿勢是趴著在床上，露了屁
    股，被告並無做什麼動作，他說他要去拿東西，要我趴著等
    一下，我有回頭想要看他在做什麼，他有刻意走到我視線死
    角讓我無法確認他在做什麼，接下來他要求我換姿勢，要求
    我手趴著，膝蓋跪著，有點像行跪拜禮的姿勢，之前推拿時
    ，並無做過這樣姿勢，我就問他為何要這樣姿勢，被告就說
    這樣姿勢他比較好喬，他認為我的姿勢不是他要求的，他就
    要求我屁股抬高並且把腿張開一點，我就說這樣姿勢怪怪的
    ，被告就說不會，並且徒手調整我的姿勢，此時被告有觸碰
    到我臀部。接下來，因為被告沒有出聲音也沒有動作，我就
    覺得怪怪的，就回頭查看，我就看到被告拿手機很近的貼近
    我臀部，他的手機鏡頭對著我臀部，我馬上蹬起來，我站在
    床上，我邊穿衣服邊對他說你這樣行為讓我很不舒服，這樣
    行為很不適當，被告此時馬上將手機放入口袋內，並向我解
    釋說並無要對我幹嘛，我一直質問他為什麼會在裸體狀態下
    拿手機，他回說是在回訊息，他說是LINE的訊息，他也馬上
    拿LINE畫面給我看，被告給我看的畫面並非當下那個時段訊
    息，他是隨便點一個給我看，對話並非當下時間訊息，且僅
    有他人密他，沒有他回訊息情況，當下並無聽到LINE通知提
    醒聲音。我當下請他交付手機時，他過了5分鐘左右才給我
    手機，當時他邊操作手機邊跟我說沒有拍我，當時我站在床
    上，我可以看到被告操作那是相簿畫面，因為畫面上是一格
    一格的，像我們手機像簿頁面一樣等語明確（見偵字卷第61
    頁至第63頁）。
　3.告訴人於本院審理中證稱：當天我是右側腰部靠近臀部的地
    方不舒服才去推拿，被告跟我說我穿連身衣服，有衣服在，
    沒有擦推拿的藥膏，這樣會比較不舒服，要整個脫，被告沒
    有要求我回去換衣褲，之前去推拿的10幾次被告都沒有和我
    說需要擦藥的事，被告說是他是專業的，要我相信他，被告
    有說要拿書給我看，證明他說的是對的，我想說已經來很多
    次了，我選擇相信他。被告當一開始請我把連身褲脫到屁股
    再下來一點點，我連身褲脫到大腿處時，被告說我痛點在屁
    股右半邊的部分，內褲已經擋住了，他沒辦法擦藥膏，也不
    太能推，請我一併將內褲脫到跟連身褲一樣的位置，我脫完
    後就趴著，中途他有跟我說叫我稍等一下，我不知道他說要
    拿什麼，我有試著要回頭去看，可是他故意避開我的視線，
    他也沒有幫我推，過沒多久他就又要我換姿勢，要我換成類
    似狗爬式，並且要求我將連身褲、內褲一起脫到腳踝，後來
    被告說我屁股太低了，他這樣子沒辦法用，他就把我屁股抬
    高一點，又把我大腿稍為打開一點，我覺得有點怪，這個動
    作好像在哪些地方有看過，而且被告隔很久沒有動作，我就
    要回頭去看，就看到被告站在我的正後方，身體稍微微蹲，
    拿著手機對著我的陰部跟肛門很近，我嚇到，然後跳起來，
    我在床上站著問被告為什麼在幫病人推拿時拿出手機，然後
    又對病人的私密處那麼近，被告說他沒有對著我很近，他說
    他只是回訊息，沒有要偷拍我，也沒有要對我幹嘛，我有要
    求被告把手機拿給我看，我邊穿衣服，邊跟他說手機要拿給
    我，可是被告立刻把手機放在口袋裡面，我趕緊穿衣服，打
    開門簾，一直跟他說手機麻煩給我看，他卻不要，被告一直
    站在床那邊，一直在按不知道在按什麼，過差不多有了5分
    鐘，他才走出來，跟我解釋說他沒有拍我，我很懷疑被告在
    拍攝我的陰部及肛門，是因為我站起來有看到被告有開類似
    相簿的東西，有一格一格的畫面等語甚詳（見本院卷第209
    頁至第229頁）。
　4.綜觀上情，告訴人就其當日去推拿時的客觀環境、被告如何
    要求其依序將連身褲、內褲褪至腳踝、被告如何要求其改換
    姿勢、被告如何說服其依指示為之、其如何發現被告手持手
    機對著其生殖器及肛門、其發現後之反應及如何與被告對質
    等基本重要事實，均能具體詳述，未有任何抽象或誇大之情
    節，且始終證述如一，前後並無明顯矛盾之處，並無瑕疵可
    指；又告訴人於本院審理中，經檢察官、辯護人交互詰問時
    ，亦未見有何猶豫不決、態度反覆不一之情事，苟非告訴人
    親身經歷而難以抹滅之記憶，告訴人在檢察官、本院命其具
    結後負擔偽證罪處罰之情形下作證，何以猶能為此詳盡、前
    後一致之指證，參以告訴人與被告僅有相類醫病之關係，素
    無仇怨，亦無設詞誣陷被告之必要，是告訴人上開證述，應
    非子虛。
  ㈢又上開犯罪事實，有下述證據足以補強及擔保告訴人前揭證
    述之真實性：
　1.證人乙女於警詢時證稱：我帶甲女去阿文師的店去做推拿整
    復，於推拿整復時，被告將拉簾拉上，聽到被告說要求甲女
    將衣服及內褲脫掉，並要求她趴在整復床上像狗爬式那樣，
    被告說這樣才能推拿還有塗藥膏，後來就聽到甲女跟被告在
    吵架等語（見偵卷第35頁至第36頁）；又於偵查中證稱：阿
    文師整體中心有一個推拿區，設有一張床，有用門簾與外界
    區隔，當日甲女在推拿時，我在該門簾外，我是在建築物內
    ，因為我那天有帶一隻狗，因此在門簾外等。我有聽到被告
    要求甲女把衣服及內褲脫下，被告說這樣比較好推拿，之前
    陪同甲女2次去被告那裡推拿，被告都沒有這樣要求過，被
    告要求脫衣後，甲女有問說這樣合理嗎，被告回答說這樣他
    比較好推拿，因為要推拿又要擦藥，後來被告要求甲女在推
    拿床上以狗爬式方式、屁股抬高趴在床上，說是這樣比較好
    推拿，甲女有質問說這樣動作合理嗎，過幾分鐘之後，我聽
    到裡面爭吵聲音，我聽到甲女說這動作對嗎，這樣行為對嗎
    ，幾分鐘後甲女哭著走出來，被告接著走出來，甲女說要報
    警，被告說不要報警，報警會害了他等語（見偵卷第57頁至
    第59頁）；復於本院審理時證稱：我是第2、3次陪甲女去推
    拿，剛好我也帶狗去，我就坐在拉簾外面，當天我有聽到被
    告叫甲女把衣服跟內褲脫掉，然後用狗爬式、屁股抬高，被
    告說這樣比較好推拿擦藥，我之前陪甲女去推拿時，沒聽過
    被告要求甲女脫衣服還有做這種姿勢來推拿，我有聽到甲女
    說「是這樣嗎？」、「這樣的姿勢對嗎？」、「合理嗎？」
    ，後來甲女有跟被告起爭執吵架，甲女在簾子裡哭得很大聲
    ，哭著出來說要報警，被告叫甲女不要報警，這樣會害了他
    ，甲女堅持要報警等語（見本院卷第230頁至第234頁），經
    核證人乙女所述情節與告訴人前揭證述互核相符，足見被告
    確有以推拿需求之專業，要求告訴人將內褲一併褪至腳踝處
    ，跪趴於整復床上，抬高臀部，使其裸露出生殖器、肛門之
    身體隱私部位。
　2.又證人即警員顏民鈞亦於偵查中證稱：當日我到現場時，甲
    女在外面對我講案發經過並哭泣，當時是甲女報警的等語（
    見偵卷第60頁），其雖未親見告訴人遭被告為猥褻行為之過
    程，然其上開證述內容為告訴人案發後當時之情緒反應，此
    乃證人顏民鈞本於其親自見聞所陳述，與一般轉述被害人陳
    述內容之情形不同，此等告訴人甫遭性侵後激憤之情緒反應
    亦堪佐證本件案發後之相關客觀情狀，足為告訴人上揭證述
    之補強證據。而且，告訴人於本案發生後，向證人顏民鈞哭
    訴上情及求助時之外在表現，當屬最為真切，堪信告訴人確
    因本案而驚慌害怕，且提及此事不時難掩心中害怕而啜泣，
    此與遭受性犯罪後之一般反應相符。再者，本件案發後，告
    訴人亦至澄清綜合醫院中港分院身心科就醫，經診斷為：「
    ⑴急性壓力反應（F43.0）⑵心理生理性失眠（F51.04），109
    年10月26日-伴有憂鬱及焦慮之適應疾患（F43.23），心理
    生理性失眠症（F51.04），個案有急性創傷反應及創傷後壓
    力症候群之症狀」，此有該院110年6月10日澄高字字第1102
    331號函檢附之病歷資料影本1份、澄清綜合醫院中港分院診
    斷證明書影本2紙在卷可查（見偵字卷第25頁、本院卷第105
    頁、第107頁、第137頁至第156頁）；且證人乙女亦於警詢
    中證稱：甲女返回家中後情緒激動精神不穩，歇斯底里徹夜
    難眠，需要靠安眠藥才有辦法入眠等語（見偵卷第36頁），
    以及在本院審理中證稱：甲女發生本案之後有做惡夢，現在
    有在看醫生吃藥，會經常莫名其妙流眼淚等語（見本院卷第
    235頁），參以告訴人於本院審理中證述案發經過時，數度
    情緒激動、呼吸急促、啜泣、痛哭之反應（見本院卷第211
    頁至第212頁、第215頁、第217頁、第221頁至第222頁），
    堪認告訴人呈現之創傷後壓力症候群及所表現出來環境適應
    之身心症狀，顯與被告上開犯行有關，並可補強告訴人上開
    證述遭性侵之憑信性。
　⒊此外，本案被告當日持用之SAMSUNG廠牌（型號SM-J710GN）
    智慧型手機，經臺灣臺中地方檢察署送數位採證後，其內確
    實存有大量多位不同女性裸露出生殖器、肛門部位之圖像檔
    案，此有110年度數採字第1號數位採證報告暨檢附之還原所
    得圖像檔案138張、上開圖象檔案之放大截圖照19張（見偵
    查不公開卷第27頁至第41頁、第47頁至第83頁）在卷可佐，
    且告訴人於本院審裡中亦證述，偵查不公開卷第71頁之放大
    截圖照即為自己之生殖器、肛門部位，並證稱：「（檢察官
    問：你是從照片中的那些特徵可以確認是你的身體？）內褲
    的印痕，還有大腿靠近膝蓋部分的皺褶一模一樣」等語，是
    告訴人乃根據其穿著內褲束縛臀部所產生之印痕及其身體皮
    膚之紋理辨認照片，並非毫無依據且符合常情；復觀諸該張
    放大截圖照片，照片中女性所呈之姿勢，與告訴人前開證述
    其為跪趴在整復床上，並裸露出其生殖器、肛門等節相互符
    合，且照片中之整復床特徵亦與前揭推拿中心現場照片（見
    偵卷第93頁至第103頁）中之整復床相同，皆為深褐色床底
    ，其上鋪蓋有白色條紋之紙張，足見告訴人之證詞乃信而有
    徵，堪認被告確有於上揭時、地，以其所有之SAMSUNG廠牌
    （型號SM-J710GN）智慧型手機之照相功能，以電磁紀錄竊
    錄告訴人之生殖器、肛門等身體隱私部位，而以上開方式對
    告訴人為猥褻行為得逞。
  ㈣被告辯解不足採之理由：
　1.被告先於警詢中辯稱：我沒有要甲女脫內褲，因為她是要做
    腰部整復，需要露出腰部，她外褲也沒有脫，我先幫她整復
    手，再來做背部整復，做背部整復的時後有聽到手機傳來通
    訊軟體LINE的提示音，就在背部整復結束之後，我就從腰間
    拿手機看，甲女看到我沒有在整復以為結束了，所以就從趴
    著的姿勢要起身像是狗爬式一樣，我跟她說還沒好就輕壓她
    的腰部，跟她提醒說繼續趴著，她回頭看到我在用手機就覺
    得是在拍她，但是我是在看說LINE是誰跟我聯繫云云（見偵
    字卷第25頁）；又於偵訊中供稱：我要求甲女做狗爬式之姿
    勢，是因為這個姿勢，腰部有問題就會感到疼痛，我要求這
    個姿勢是為檢測是否腰部感到疼痛，這是一個手法，甲女當
    下可以做出這個姿勢，並表示不會疼痛，表示這個療程已經
    完成，我就用手拍甲女之腰部一下，並跟她說趴好，接下我
    就拿手機看手機查看LINE訊息，看有無人預約，我的手機都
    是靜音，我是習慣看手機，瞬間看一下有無人LINE，這樣可
    以節省時間云云（見偵字卷第76至78頁）；再於本院準備程
    序中改稱：甲女稱內褲脫到腳底，是甲女自己脫，我還要求
    甲女不要脫，我持起手機是要看我的LINE訊息，但甲女誤以
    為我在偷拍云云（見本院卷第59頁）。是以，被告就告訴人
    有無將內褲脫下一事，其於警詢、偵訊中皆否認有此事，然
    於本院準備程序卻改口是告訴人自行脫下；而就其有無要求
    告訴人做狗爬式之姿勢一節，則於警詢中先是否認，後於偵
    訊中又改稱僅是檢測手法；末就其查看手機之原因，先於警
    詢中稱是因聽到通訊軟體LINE的訊息提示音，後又於偵訊、
    本院準備程序中改稱僅是習慣性查看手機，手機都設靜音，
    足見被告前後所述不一且均避重就輕，則被告所辯情節是否
    屬實，容非無疑。
　2.再者，就被告手機內存有大量多位女性裸露出生殖器、肛門
    部位之圖像檔案一節，被告雖辯稱係因推拿之需求，需要幫
    病患拍照，教導病患如何回家後自行推拿，其皆有取得病患
    之同意才拍攝，之後就都刪掉云云。惟被告拍攝之身體隱私
    部位大多局限於陰部之特寫部位，殊難想像自行推拿此部位
    可達何療效，被告並未以專業以實其說，僅空言置辯，已難
    認屬實。況若要教導病患如何回家後自行推拿，被告大可口
    頭詳述或手繪推拿部位，甚至以人體圖之方式為之，並可在
    上畫記重點，何以需用手機拍攝接受被告推拿之女性生殖器
    、肛門部位之方式為之。是以，在有上述多種方式可教導病
    患如何自行推拿之情況下，實難想像有何女性患者願意讓被
    告拍攝如此私密之照片，況被告自陳其並無讓病患簽立同意
    書一情，亦無法提出任何一患者姓名，或指出證明方法供調
    查，益證其畏罪情虛。綜上，足見被告手機所拍攝之上開隱
    私部位照片乃係為滿足自身之性慾，並非基於推拿之正當目
    的所為，其前開所辯顯與一般常情相違，僅係臨訟卸責之詞
    ，均不足採。
二、綜上所述，被告對於因相類醫療關係而受自己照護之告訴人
    ，利用醫病信賴關係及與告訴人獨處之機會，對告訴人為猥
    褻行為及無故以電磁紀錄竊錄告訴人身體隱私部位之犯行，
    均事證明確，洵堪認定，應依法論科。
三、論罪科刑：
  ㈠按刑法所指之「猥褻行為」，係指除性交以外，行為人主觀
    上有滿足自己性（色）慾之意念，而在客觀上施行足以誘起
    他人性（色）慾之舉動或行為者，即足以當之。換言之，行
    為人基於滿足個人性慾之主觀意念，所為性交以外之舉動或
    行為，依一般社會通念，認為足以引起、滿足或發洩性慾之
    方法或手段等一切情色行為，均屬刑法上所稱之猥褻行為。
    因此猥褻行為，並不以有身體接觸為必要，更不以撫摸被害
    人身體隱私處為限，苟對被害人強拍裸照或強迫被害人褪去
    衣物，使其裸露身體隱私部位，以供其觀賞；或以自己之雙
    手、雙腿（含腳部）、唇部或身體其他部位，撫摸、親吻或
    接觸被害人之臉、肩、頸、胸、背、腹部、下體或手足等部
    位之動作，依個案情節、整體觀察祇要在客觀上足以引起或
    滿足一般人之性（色）慾者，均屬之（最高法院109年度台
    上字第1802號刑事判決意旨參照）。經查，被告以電磁紀錄
    竊錄告訴人之生殖器、肛門部位，毫無學術性、醫學性或教
    育價值，目的乃供自身觀賞，在客觀上確足以引起或滿足一
    般人之性（色）慾，為猥褻行為無訛。又按刑法第228條第1
    項之對於因醫療或其他相類關係受自己監督、扶助、照護之
    人，利用機會為性交罪，並不以行為人係具醫師法規定醫師
    資格之人，利用其與病患間為醫療行為關係之機會而犯之者
    為限，尚應包括不具醫師資格之人，利用其與病患間與醫療
    相類關係之機會所犯在內，此觀該規定之構成要件至明（最
    高法院97年度台上字第5941號判決意旨參照），且參立法者
    之所以會認為利用權勢機會促成性接觸的行為具有惡性，就
    是著眼雙方當事人在制度上的依賴性或權力關係，某些職業
    本身的職業行為，如醫師、物理治療師、緊急救護人員等，
    這些身體接觸當然有其專業上的理由，相對人往往欠缺相關
    知識，通常會因為行為人的專業權威性，在他方謊稱性接觸
    具有必要性時，即使當下有所懷疑，但因自己無法判斷，多
    半不會立即抗拒，而選擇尊重其判斷，這種利用執行此類職
    業行為的時機實施非必要的性接觸行為，自屬本罪所要求的
    地位濫用。經查，被告雖未具醫師資格，其對告訴人所為之
    診治雖非醫療行為，然參諸告訴人於本院審理中證稱：我有
    疑問問被告說為什麼要脫到這麼多，是不是有不合理？被告
    跟我說不會，他是專業的，我才想說相信他，因為他一直強
    調說要拿書給我看等語（見本院卷第215頁、第218頁），足
    見告訴人係因被告在推拿治療方面之專業性，進而聽從被告
    之指示，接受被告與醫療相類似之照護，並對被告之行為產
    生信賴而不知加以抗拒，被告即是利用執行其職業行為的時
    機，濫用其地位，對告訴人為猥褻行為，故就被告與告訴人
    關係而言，自屬「與醫療相類似，而受被告之照護」至明。
　㈡核被告所為，係犯刑法第228條第2項之對受照護之人利用機
    會猥褻、刑法第315之1條第2款之無故以電磁紀錄竊錄他人
    身體隱私部位罪。
  ㈢公訴意旨固認被告係犯刑法第224條之強制猥褻罪嫌等語，惟
    刑法第224條之強制猥褻罪，仍將「違反其（按指被害人）
    意願之方法」作為犯罪構成要件，雖依其立法理由，可看出
    係指強暴、脅迫、恐嚇、催眠術等傳統方式以外之手段，為
    仍應具有悖離被害人的意願情形，亦即被告有壓制被害人具
    體反對意思之情況始可該當。經查，告訴人雖對被告要求其
    褪下內褲之行為有所質疑，然告訴人並未有具體之反對意思
    ，而係因基於信賴，誤認係被告之診療行為，而僅隱忍屈從
    ，壓抑內心之不快，可證被告係利用與告訴人間相類於醫療
    關係之機會，為滿足自己性慾而為上開猥褻行為，再者，告
    訴人在遭被告以手機拍攝時，由於告訴人對於被告所為的猥
    褻行為根本無所知，自然不會形成任何具體的贊成或反對意
    思，隨而，亦難認趁此狀態遂行猥褻意圖的被告，有壓制告
    訴人具體之反對意思，實與強制猥褻罪之構成要件並不相當
    ，起訴意旨認係構成刑法第224條強制猥褻罪，容有誤會，
    惟二者之基礎犯罪事實同一，且經本院踐行告知罪名之程序
    （見本院卷第206頁），自得變更起訴法條逕予審判。
  ㈣被告以拍攝告訴人生殖器、肛門之一行為，同時觸犯對受照
    護之人利用機會猥褻、無故以電磁紀錄竊錄他人之身體隱私
    部位罪二罪名，為想像競合犯，應依刑法第55條規定，從一
    重論以對受照護之人利用機會猥褻罪。
  ㈤爰以行為人之責任為基礎，審酌被告從事推拿按摩工作，理
    應遵守職業紀律謹守分際，竟僅因為滿足個人性慾之目的、
    動機，利用告訴人對其推拿專業技能之信賴關係，而為竊錄
    他人身體隱私部位及猥褻行為之犯行，造成告訴人心理上難
    以磨滅之陰影，更嚴重危害其身心健康，所造成危害至深，
    暨被告犯後矢口否認之態度及未與告訴人達成調解或和解以
    賠償告訴人所受損害，兼衡被告自陳智識程度為高中畢業、
     已婚，有2名成年子女，現從事推拿，月收入新臺幣4萬元
    左右，家庭經濟狀況剛好（見本院卷第244頁至第245頁），
    及告訴人表示「被告沒有悔改之心，一直說是我變造，請從
    重量刑」之科刑意見（本院卷第241頁）等一切情狀，量處
    如主文所示之刑。
四、沒收部分：
　1.按供犯罪所用、犯罪預備之物或犯罪所生之物，屬於犯罪行
    為人者，得沒收之。但有特別規定者，依其規定，為刑法第
    38條第2項定有明文。又刑法第315條之3規定，前2條竊錄內
    容之附著物及物品，不問屬於犯人與否，沒收之。故刑法第
    315條之3規定為刑法第38條第2項所指之特別規定。
  2.查扣案之SAMSUNG廠牌（型號SM-J710GN）智慧型手機手機1
    支，係被告所有業據被告供述明確（見本院卷第242頁），
    又該具手機內儲有竊錄內容之電磁紀錄（經被告刪除，嗣經
    鑑定還原），則該具手機即屬竊錄內容之附著物及物品，故
    應依前揭規定，宣告沒收。又卷附數位採證報告暨檢附之還
    原所得圖像檔案138張、上開圖象檔案之放大截圖照19張，
    乃係基於本案審理所需而提供之證據資料，自非前開規定應
    予沒收之「附著物及物品」，再者，該具手機內之SIM卡1張
    應無存有竊錄內容之電磁紀錄，爰均不予宣告沒收，附此敘
    明。
五、職權告發部分：
    被告持用之SAMSUNG廠牌智慧型手機，經臺灣臺中地方檢察
    署送數位採證後，其內存有大量本案告訴人以外之女性裸露
    生殖器、肛門之圖像檔案等情，業如前述，被告另有涉犯妨
    害性自主、妨害秘密罪之嫌，本院爰依刑事訴訟法第241條
    規定，依職權告發，應由檢察官另為適法處理，附此敘明。
據上論斷，應依刑事訴訟法第299條第1項前段、第300條，刑法
第228條第2項、第315之1條第2款、第55條、第315之3條，判決
如主文。
本案經檢察官屠元駿提起公訴，檢察官甲○○到庭執行職務。
中    華    民    國   110    年    11    月    16    日
                  刑事第八庭  審判長法  官  高思大  
　　　　　　　　　                  法  官  王靖茹
　　　　　　　　　　　　　　　　　　法  官  陳鈴香
以上正本證明與原本無異。
如不服本判決應於收受送達後20日內向本院提出上訴書狀，並應
敘述具體理由；其未敘述上訴之理由者，應於上訴期間屆滿後20
日內向本院補提理由書（均須按他造當事人之人數附繕本）「切
勿逕送上級法院」。
告訴人或被害人如不服判決，應備理由具狀向檢察官請求上訴，
上訴期間之計算，以檢察官收受判決正本之日起算。
                          　　　　  書記官  陳科維
中　　華　　民　　國　　110 　年　　11　　月　　17　　日
附錄論罪科刑法條
中華民國刑法第228條
（利用權勢性交或猥褻罪）
對於因親屬、監護、教養、教育、訓練、救濟、醫療、公務、業
務或其他相類關係受自己監督、扶助、照護之人，利用權勢或機
會為性交者，處6月以上5年以下有期徒刑。
因前項情形而為猥褻之行為者，處3年以下有期徒刑。
第1項之未遂犯罰之。
中華民國刑法第315條之1
（妨害秘密罪）
有下列行為之一者，處3年以下有期徒刑、拘役或30萬元以下罰
金：
一、無故利用工具或設備窺視、竊聽他人非公開之活動、言論、
    談話或身體隱私部位者。
二、無故以錄音、照相、錄影或電磁紀錄竊錄他人非公開之活動
    、言論、談話或身體隱私部位者。